臺灣臺中地方法院民事裁定
111年度補字第2002號
原      告  譚國鳳  

上列當事人與被告仲介住商公司大里分店、劉妘笙、朱惠禎間因
請求減少價金事件，本院裁定如下：
    主    文
原告應於收受本裁定之日起五日內補正下列事項，逾期即駁回其
訴。
    理    由
一、按當事人書狀，除別有規定外，應記載下列各款事項：一、
    當事人姓名及住所或居所；當事人為法人、其他團體或機關
    者，其名稱及公務所、事務所或營業所。二、有法定代理人
    、訴訟代理人者，其姓名、住所或居所，及法定代理人與當
    事人之關係。三、訴訟事件。四、應為之聲明或陳述。五、
    供證明或釋明用之證據。六、附屬文件及其件數。七、法院
    。八、年、月、日。起訴，應以訴狀表明下列各款事項，提
    出於法院為之：一、當事人及法定代理人。二、訴訟標的及
    其原因事實。三、應受判決事項之聲明。民事訴訟法第116
    條第1項、第244條第1項分別定有明文。而所謂「應受判決
    事項之聲明」，乃請求判決之結論，亦即請求法院應為如何
    判決之聲明，如當事人獲勝訴之判決，該聲明即成為判決之
    主文，並為將來據以強制執行之依據及範圍。是以原告提起
    給付之訴，依上揭起訴必備程式之規定，所表明訴之聲明（
    給付內容及範圍）與法院所為之判決主文，均必須明確一定
    、具體合法、適於強制執行（最高法院98年度台上字第599
    號民事判決意指參照）。又所謂「訴訟標的」係指原告為確
    定私權所主張或否認之法律關係欲法院對之加以裁判者而言
    。在給付之訴須原告所主張之給付請求權存在，其訴權始屬
    存在（最高法院80年度台上字第344號民事判決意指參照）
    。另起訴不合程式或不備其他要件者，法院應以裁定駁回之
    。但其情形可以補正者，審判長應定期間先命補正，同法第
    249條第1項第6款及但書定有明文。
二、經查，原告起訴未據繳納裁判費亦未具備符合上開規定之法
    定程式，且起訴狀內亦未記載應受判決事項之聲明及訴訟標
    的，致本院無從依原告記載之內容核定本件訴訟標的價額，
    以裁定命原告補繳裁判費。原告應補正：
  ㈠應受判決事項之聲明（須具體明確，載明請求法院應如何判
    決）及訴訟標的（即所主張之法律關係欲法院加以裁判者）
    。
  ㈡本件訴訟標的金額或價額（即原告就訴訟標的所有之利益）
    ，並依民事訴訟法第77條之13所定費率，按所查報訴訟標的
    價額補繳裁判費（請參司法院Web版計算程式https://www.j
    udicial.gov.tw/tw/cp-0000-00000-0ff46-1.html）。
  ㈢如原告未能查報系爭訴訟標的價額，則因本件訴訟標的之價
    額不能核定，依民事訴訟法第77條之12之規定，即以同法第
    466條所定不得上訴第三審之最高利益額數加10分之1定之。
    又不得上訴第三審之最高利益額數，業經司法院以命令自民
    國91年2月8日起增加至新臺幣（下同）150萬元，則本件訴
    之聲明之訴訟標的之價額增加後為165萬元，依民事訴訟法
    第77條之13規定，應徵第一審裁判費1萬7,335元。
  ㈣被告仲介住商公司大里分店之法定代理人及公司最新登記資
    料暨法定代理人之戶籍謄本。
  ㈤被告劉妘笙、朱惠禎之戶籍謄本。
  ㈥按被告人數提出起訴狀繕本。
  ㈦供證明所主張訴訟標的法律關係事實之證據。
三、茲依民事訴訟法第249條第1項但書規定，限原告於收受本裁
    定送達後5日內以具狀補正上列事項，逾期未補，即駁回其
    訴，特此裁定。原告如僅繳納裁判費，而未補正其他事項，
    仍會遭本院裁定駁回起訴，請併予注意。
中　　華　　民　　國　　111 　年　　9 　　月　　30　日
                  民事第四庭    法  官   侯驊殷
正本係照原本作成。
不得抗告。
中　　華　　民　　國　　111 　年　　9 　　月　　30　　日
                                 書記官  吳克雯